# 陈版主如何理以下二句话的意思？

提问人：呼叫帮助 时间：2010-10-18 15:55:24
陈版想问您这样一个问题： “会计主体作为某一被投资企业的股东，与该被投资企业的其他股东之间的交易”与“会计主体与其股东之间的交易”是有区别的。 请问这二句话分别如何理解？

回答人：chenyiwei
前者是指股东之间的交易，但本主体与交易对方之间一般不具有投资／被投资关系，所以通常不是权益性交易。 后者是主体与其权益持有者之间的交易，可能属于权益性交易。

回答人：chenyiwei
回复 藤椅 NIEDAREN 的帖子对不起，前面的答复有错误。 “会计主体作为某一被投资企业的股东，与该被投资企业的其他股东之间的交易”有可能是权益性交易，但仅限于该被投资企业系子公司时，在合并报表层面的处理，如收购少数股权和在不丧失控制权前提下部分处置子公司少数股权。 “会计主体与其股东之间的交易”是权益性交易的可能性相对大得多。